Minutes et répertoires du notaire Philippe PARQUE, 20 janvier 1640 - 14 janvier 1659 (étude VI)
Archives nationales
- Minutes de Philippe PARQUE, 21 janvier 1640 - 14 janvier 1659; MC/ET/VI/356 - MC/ET/VI/387
  - Minutes concernant la Commanderie du Temple (terrier). 1647 - 1648, MC/ET/VI/383; cahiers (38)
    - COIGNIN (Madeleine) épouse de Nicolas LANGLOIS, marchand orfèvre § Déclaration au terrier du Grand Prieuré de France par Nicolas LANGLOIS, pour une maison, rue de Bretagne, lui appartenant à cause de sa femme, Madeleine COIGNIN, 19 mars 1647; MC/ET/VI/383
      déclaration; Coignin, Madeleine
    - COIGNIN (Hierosme) maître brodeur chasublier époux de Claude DUPONT § Déclaration au terrier du Grand Prieuré de France par Nicolas LANGLOIS pour une maison, rue de Bretagne lui appartenant à cause de sa femme, Madeleine COIGNIN et à elle cédée par ses parents Hierosme COIGNIN, au moment de son mariage; 4ème cahier, 19 mars 1647; MC/ET/VI/383
      déclaration; Coignin, Jérôme
    - Déclaration au terrier du Grand Prieuré de France pour une maison rue d'Angoumois. Antoine BALON, rue d'Angoumois, Paris, maître à danser., 20 mars 1647; MC/ET/VI/383; 5e cahier
      Musique XVIIe siècle [2407 actes], par Madeleine Jurgens et le personnel du Minutier, 1954-1996 ( fichier papier entièrement dématérialisé; voir contexte dans le Plan d’orientation général - Notaires de Paris, guides thématiques du Minutier).
      déclaration; Angoumois (rue d'); Balon, Antoine; enseignant; danseur
    - Peintre de la Reine BENARD (François) § Déclaration au terrier du gd Prieuré de France pour une maison rue d'Angoumois ayant appartenu en partie à la veuve de. .., 20 mars 1647; MC/ET/VI/383; 5/e/ cah.
      déclaration; Benard, François
    - Rue d'Angoumois § Déclaration au terrier du gd Prieuré de France pour une maison au couture au Temple rue d'Angoumois appartenant à Antoine BALON, 20 mars 1647; MC/ET/VI/383; 5/e/ cahiers
    - Rue de Beaujolais § Déclaration au terrier du grand Prieuré de France pour une maison, Rue de Beaujolais, appartenant aux enfants mineurs d'Ursine Mahieu, veuve de Jacques Delaroche; 5/e/ cahier, 20 mars 1647; MC/ET/VI/383
    - TURPIN (François) conseiller et prmier chirurgien de son Altesse royale ép: Catherine BOULANGER § Déclaration au terrier du Grand Prieuré de France par Catherine BOULANGER, veuve de François TURPIN, en son nom et au nom de ses enfants mineurs, pour une maison au coin des rues Ste Croix de la Bretonnerie et Barre du Becq, 20 mars 1647; MC/ET/VI/383; 4
      déclaration; Turpin, François
    - TURPIN (François) conseiller et premier chirurgien de son Altesse royale ép: Catherine BOULANGER § Déclaration au terrier du Grand Prieuré de France par Catherine BOULANGER, veuve de François TURPIN, pour une place sur laquelle elle a fait bâtir deux maisons joignates, rue du Temple, 20 mars 1647; MC/ET/VI/383; 4
    - THOMAS (Claude) ep: Louise POUPART § Déclaration au terrier du Grand Prieuré de France pour une maison rue Beaujolais ayant appartenu à Claude THOMAS, 20 mars 1647; MC/ET/VI/383
      déclaration; Thomas, Claude
    - VALLEE (Jacques) maître doreur sur fer, cuivre et laiton dt rue Saint-Honoré, paroisse Saint-Roch § Déclaration au terrier du Grand Prieuré de France par Jacques VALLEE et Jean HENAULT, à cause d'Anne VALLEE, sa f., pour une maison, rue Beaujolais, à l'enseigne du Nom de Jésus, leur appartenant tant par héritage de Jean VALLEE que par acquisition de Louis GUIARD, maître doreur, et Catherine ARLAN, sa f., par contrat passé devant Gaultier et Parque le 2 août 1646. 4/e/ cahier, 20 mars 1647; MC/ET/VI/383
      déclaration; Vallée, Jacques
    - VALLEE (Anne) ép: Jean HENAULT; maître bourdier § Déclaration au terrier du Grand Prieuré de France par Jacques VALLEE et Jean HENAULT, à cause d'Anne VALLEE, sa f., pour une maison, rue de Beaujolais. 4e cahier, 20 mars 1647; MC/ET/VI/383
      déclaration; Vallée, Anne
    - BENARD (François) peintre de la Reine § Déclaration au terrier au Gd Prieuré de France pour une maison rue d'Angoumois ayant appartenu et peintre à Gabrielle BARBOU, veuve de. .., 20 mars 1647; MC/ET/VI/383; 5/e/ cahier
      déclaration; Bénard, François
    - LE GRAND (Nicolas) procureur en la Chambre des Comptes § Déclaration au terrier du Grand Prieuré de France par Catherine BOULANGER, veuve de François TURPIN, en son nom et au nom de ses enfants mineurs, pour une maison au coin des rues Ste Croix de la Bretonnerie et Barre du Becq, que son mari et elle avaient acquise de Nicolas LE GRAND, 20 mars 1647; MC/ET/VI/383
      déclaration; Le Grand, Nicolas
    - MAHIEU (Ursine) veuve de Jacques DELAROCHE, greffier commis à la garde des sacs et dépôts du greffe criminel du Parlement de Paris, dt rue Quincampoix, paroisse Saint-Nicolas-des-Champs § Déclaration au terrier du Grand Prieuré de France pour une maison rue Beaujolais, 20 mars 1647; MC/ET/VI/383
      déclaration; Mahieu, Ursine
    - HENAULT (Jean) ép: Anne VALLEE § Déclaration au terrier du Grand Prieuré de France par Jean HENAULT Jacques VALLEE et Jean HENAULT, à cause d'Anne VALLEE, sa f., pour une maison, rue de Beaujolais 4e cahier, 20 mars 1647; MC/ET/VI/383
      déclaration; Henault, Jean
    - GUIARD (Louis) maître doreur, épouse: Catherine ARLAN § Déclaration au terrier du Grand Prieuré de France par Jacques VALLEE et Jean HENAULT, à cause d'Anne VALLEE, sa f., pour une maison, rue de Beaujolais, leur appartenant tant par héritage de Jean VALLEE, que par acquisition de Louis GUIARD, 20 mars 1647; MC/ET/VI/383
      déclaration; Guiard, Louis
    - DELAROCHE (Jacques) + Greffier commis à la garde des sacs et dépôts du greffe criminel du Parlement de Paris ép: Ursine MAHIEU § Déclaration au terrier du gd Prieuré de France par sa veuve au nom de leurs enfants mineurs pour une maison rue Beaujolais; 5/e/ cahier, 20 mars 1647; MC/ET/VI/383
      déclaration; Delaroche, Jacques
    - BOULANGER (Claude) conseiller du roi, trésorier général de France § Déclaration au terrier du Grand Prieuré de France par Claude BOULANGER et Catherine BOULANGER, sa soeur, veuve de François TURPIN, pour une maison, rue du Temple, qu'ils ont héritée de Charles BOULANGER et Marie JOURNEE; ces derniers l'avaient acquise de Marie AUBRY, veuve de Jean DELACROIX, par contrat passé devant Robinet et Lybault le 30 mars 1610 4e cahier, 20 mars 1647; MC/ET/VI/383
      déclaration; Boulanger, Claude
    - BOULANGER (Catherine) veuve de maître François TURPIN, conseiller et premier chirurgien de son Altesse royale demeurant rue du Temple, paroisse Saint-Nicolas-des-Champs § Déclaration au terrier du Grand Prieuré de France par Catherine BOULANGER en son nom et comme tutrice de ses enfants mineurs pour une maison au coin des rues Sainte-Croix de la Bretonnerie et Barre du Becq, que son mari et elle avaient acquise de Nicolas LE GRAND par contrat d'échange passé devant Potdevin et Le Camus le 9 juillet 1622 4e cahier, 20 mars 1647; MC/ET/VI/383
      déclaration; Boulanger, Catherine
    - BOULANGER (Catherine) veuve de François TURPIN, conseiller et premier chirurgien de son Altesse royale demeurant rue du Temple, paroisse Saint-Nicolas-des-Champs § Déclaration au terrier du Grand Prieuré de France par Catherine BOULANGER pour une place sur laquelle elle a fait bâtir deux maisons joignantes, rue du Temple, que son mari avait auparavant les Boucheries du Temple, que son mari avait pris en bail emphythéotique du Grand Prieur par contrat passé devant Bergeon et Robinet le 7 novembre 1640 4e cahier, 20 mars 1647; MC/ET/VI/383; 4
      déclaration; bail; Boulanger, Catherine
    - BARNARD (Jacques) maître peintre à Paris ép: Anne BENARD § Déclaration au terrier du grand Prieur pour une maison rue d'Angoumois ayant appartenu en partie à Jacques BARNARD 5e cahier, 20 mars 1647; MC/ET/VI/383
      déclaration; Barnard, Jacques
    - CHASPONNET (Jean) archer des gardes du corps du roi § Déclaration au terrier du grand Prieuré de France par Jean GODART pour une maison rue de Bretagne ayant appartenu à Jean CHASPONNET, comme tuteur de sa fille Jeanne CHASPONNET; 5ème cahier, 21 mars 1647; MC/ET/VI/383
      déclaration; Chasponnet, Jean
    - Couvreur (maître) BONNET Jean § Déclaration au terrier du Grand Prieuré de France par Marie GAULTIER veuve de. .. 5e cahier, 21 mars 1647; MC/ET/VI/383
      déclaration; Bonnet, Jean; Gaultier, Marie
    - Maçon maître POULAIN Jean dt rue Pastourelle § Déclaration au terrier du Grand Prieuré de France par. .. pour une maison qu'il a fait construire rue Pastourelle, 21 mars 1647; MC/ET/VI/383; 5ee cahier
      déclaration; Poulain, Jean
    - POULLAIN (Jean) maître maçon à Paris dt rue Pastourelle § Déclaration au terrier du Grand Prieuré de France pour une maison qu'il vient de faire construire rue Pastourelle sur une place acquise d'Henri de LANCY, François de LANCY et Charles de LANCY., 21 mars 1647; MC/ET/VI/383
      déclaration; Poullain, Jean
    - Rue de Bretagne § Déclaration au terrier du grand Prieuré de France pour une maison rue de Bretagne appartenant à Jean GODART, 21 mars 1647; MC/ET/VI/383; 5/e/ cahier
    - Rue des quatre Fils Maison à l'enseigne de l'Image Notre Dame de l'Epiné § Déclaration au terrier du Grand Prieuré de France par Pierre de BRIOIS pour la rue des quatre Fils, 21 mars 1647; MC/ET/VI/383; 5/e/ cahier
    - BONNET (Jean) maître couvreur § Déclaration au terrier du Grand Prieuré de France par Marie GAULTIER, veuve de. .., pour une maison rue de Bretagne., 21 mars 1647; MC/ET/VI/383
      déclaration; Bonnet, Jean
    - SANGUIN (Guillaume) § Déclaration au terrier du Grand Prieur de France par Pierre de BRIOIS par une maison, rue des Quatre Fils, héritié de Guillaume SANGUIN 5/e/ cahier, 21 mars 1647; MC/ET/VI/383
      déclaration; Sanguin, Guillaume
    - GAULTIER (Marie) veuve de Jean BONNET, maître couvreur dt rue de Bretagne, paroisse Saint-Nicolas-des-Champs § Déclaration au terrier du Grand Prieuré de France par Marie GAULTIER pour la maison où elle demeure, construite sur une place acquise par Jean BONNET de Charles MARGONNE, le 17 novembre 1610., 21 mars 1647; MC/ET/VI/383; 5e cahier
      déclaration; Gaultier, Marie
    - GODART (Jean) bourgeois de Paris dt rue Grenier Saint-Lazare, paroisse Saint-Nicolas-des-Champs § Déclaration au terrier du grand Prieuré de France par Jean GODART pour une maison rue de Bretagne, acquise de Jean CHASPONNET, 21 mars 1647; MC/ET/VI/383; 5ème cahier
      déclaration; Godart, Jean
    - LANCY (Henri de) baron de Raré § Déclaration au terrier du Grand Prieuré de France pour Jean POULLAIN pour une maison récemment construite sur une place acquise de Henri de LANCY et consorts, rue Pastourelle 5e cahier, 21 mars 1647; MC/ET/VI/383
      déclaration; Lancy, Henri de
    - LANCY (François de) écuyer § Déclaration au terrier du Grand Prieuré de France par Jean POULLAIN pour une maison récemment construite sur une place rue Pastourelle acquise de François de LANCY et consorts 5e cahier, 21 mars 1647; MC/ET/VI/383
      déclaration; Lancy, François de
    - Lancy (Charles de) conseiller du Roi § Déclaration au terrier du Grand Prieuré de France par Jean POULLAIN pour une maison récemment construite sur un place rue Pastourelle acquise de Charles de Lancy et consorts 5e cahier, 21 mars 1647; MC/ET/VI/383
      déclaration; Lancy, Charles de
    - BRIOIS (Pierre de) conseiller du roi en ses conseils d'Etat et privé, président en la Cour des Aides de Paris demeurant rue Michel le Comte § Déclaration au terrier du Grand Prieuré de France par Pierre de BRIOIS pour une maison rue des Quatre Fils, héritée de Guillaume SANGUIN, 21 mars 1647; MC/ET/VI/383
      déclaration; Briois, Pierre de
    - AUBERT (Hierosme) procureur au Châtelet de Paris dt rue du Puits, paroisse Saint-Jean en Grève § Déclaration au terrier du Grand Prieuré de France par Hierosme AUBERT pour deux maisons rue du Temple, 22 mars 1647; MC/ET/VI/383; 5e cahier
      déclaration; Aubert, Jérôme
    - COLBERT (Nicolas) Conseiller secrétaire du Roi § Déclaration au terrier du Grand Prieuré de France par Pierre BRUNETTE pour une maison rue du Temple ayant appartenu à Nicolas COLBERT; 7ème cahier, 23 mars 1647; MC/ET/VI/383
      déclaration; Colbert, Nicolas
    - MASSELIN (Georges) + ep: Marie GUYONNET § Déclaration au terrier du Grand Prieuré de France, par Pierre BRUNETTE, comme tuteur des enfants mineurs de sa femme Marie Guyonnet, veuve de Georges MASSELIN) pour une maison, rue du Temple 7/e/ cahier, 23 mars 1647; MC/ET/VI/383; 7/e/ cahier
      déclaration; Masselin, Georges
    - GUYONNET (Marie) veuve en 1/ères/ noces de Georges NASSELIN et ép. en secondes noces du Pierre BRUNETTE dt rue du Temple § Déclaration au terrier du Grand Prieuré de France par Pierre BRUNETTE, comme tuteur des enfants mineurs de Marie GUYONNET et au 1er mai de celle ci, pour une maison rue du Temple, 23 mars 1647; MC/ET/VI/383; 7/e/ cahier
      déclaration; Guyonnet, Marie
    - BRUNETTE (Pierre) bourgeois de Paris ep: Marie GUYONNET dt rue du Temple § Déclaration au terrier du Grand Prieuré de France par Pierre BRUNETTE comme tuteur des enfants de sa femme et du 1er mari de celle-ci, pour une maison rue du Temple; 7/e/ cahier, 23 mars 1647; MC/ET/VI/383
      déclaration; Brunette, Pierre
    - AMELOT (Jacques) Chevalier, sieur de Beaulieu § Déclaration au terrier du Grand Prieuré de France par Denis MARIN pour une maison rue du Paradis ayant appartenu en partie à Jacques AMELOT 7ème cahier, 24 mars 1647; MC/ET/VI/383
      déclaration; Paradis (rue de); Amelot de Mauregard, Jacques (1602-1688)
    - LA GRANGE (Charles de) baron de Conflans Ste-Honorine, seigneur de Neufville, conseiller du Roi en ses conseils, maitre ordinaire en sa chambre des Comptes dt à Paris, en la Cour du Palais, paroisse de la Basse Ste-Chapelle § Déclaration au terrier du Grand Prieuré de France par Charles de LA GRANGE comme tuteur de sa fille Anne de la Grange, pour deux maisons joignantes rue Ste Ivoye, 24 mars 1647; MC/ET/VI/383
      déclaration; La Grange, Charles de
    - LA GRANGE (Anne de) Fille de Charles de la Grange, seigneur de Neufville, conseiller du Roi, maître ordinaire en la chambre des Comptes, et de + Marguerite BLANQUET § Déclaration au terrier du Grand Prieuré de France par Charles de la Grange, comme tuteur de sa fille Anne de LA GRANGE pour 2 maisons rue Ste Avoye, 24 mars 1647; MC/ET/VI/383
      déclaration; La Grange, Anne de
    - LA FAYETTE (Marie de) veuve de Jean LE CLERC, conseiller du Roi, président aux Requêtes du Palais. § Déclaration au terrier du Grand Prieuré de France par Charles de La Grange, pour 2 maisons, rue Ste Avoye, ayant appartenu à Marie de LA FAYETTE, 24 mars 1647; MC/ET/VI/383
      déclaration; La Fayette, Marie de
    - BLANQUET (Jean-Jacques) § Déclaration au terrier du Grand Prieuré de France par Charles de la Grange pour 2 maisons rue Sainte-Avoye ayant appartenu à Jean-Jacques BLANQUET, 24 mars 1647; MC/ET/VI/383
      déclaration; Blanquet, Jean-Jacques
    - RAPIERE (dame de) § Déclaration au terrier du grand Prieuré de France pour une maison formant la moitié de l'hôtel de l'ancien hôtel de l'Aventure [rue Pastourelli], 24 mars 1647; MC/ET/VI/383; 7/e/ cahier
      déclaration; Rapiere, dame de
    - LE MESLE (Jean) procureur en l'Election de Paris dt rue Ste Avoye, paroisse Saint-Merry § Déclaration au terrier du Grand Prieuré de France par Jean LE MESLE pour sa maison rue Ste Avoye, 24 mars 1647; MC/ET/VI/383
      déclaration; Le Mesle, Jean
    - MARIN (Denis) conseiller secrétaire du Roi maison couronne de France et de ses finances dt rue de Paradis, paroisse Saint-Jean en Grève § Déclaration au terrier au Grand Prieuré de France pour deux maisons rue de Paradis, 24 mars 1647; MC/ET/VI/383; 7/e/ cahier
      déclaration; Marin, Denis
    - GALLAND (Jacques) Conseiller du Roi en ses Conseils, secrétaire ordinaire en son Conseil d'Etat, Direction et Finances dt rue Saint-Avoye, paroisse Saint-Nicolas-des-Champs § Déclaration au terrier du grand Prieur de France pour plusieurs maisons, une rue Saint-Avoye, une autre rue du Temple, deux autres rue de Braque, 24 mars 1647; MC/ET/VI/383
      déclaration; Galland, Jacques
    - LE CAMUS (Angélique) veuve de Jean GALAND, conseiller du Roi, secrétaire ordinaire en son Conseil d'Etat, Direction et Finances dt rue des Vieilles Haudriettes, paroisse Saint-Nicolas-des-Champs § Déclaration au terrier du Grand Prieuré de France pour sa maison, rue des Vieilles Haudriettes, 24 mars 1647; MC/ET/VI/383
      déclaration; Le Camus, Angélique
    - GUILLEMEAU (Jean) conseiller secrétaire du Roi maison couronne de France et de ses finances § Déclaration au terrier au Grand Prieuré de France pour une maison rue de Paradis ayant appartenu à Jean GUILLEMEAU, 24 mars 1647; MC/ET/VI/383; 7/e/ cahier
      déclaration; Guillemeau, Jean
    - AMELOT (Marie) ep de Cesar d'Amont, marquis de la Guerche § Déclaration au terrier au Grand Prieuré de France par Denis MARIN pour une maison rue de Paradis ayant appartenu en partie à Cesar d'Amont et Marie AMELOT 7ème cahier, 24 mars 1647; MC/ET/VI/383
      déclaration; Amelot, Marie
    - AMONT (César d') marquis de la Guerche; ep. Marie AMELOT § Déclaration au terrier au Grand Prieuré de France par Denis MARIN pour une maison rue de Paradis ayant appartenu en partie à César d'AMONT 7ème cahier, 24 mars 1647; MC/ET/VI/383
      déclaration; Amont, César d'
    - COIFFIER (Charles) conseiller du Roi, grand Maître et Surintendant général des Mines et minières de France demeurant rue du Grand Chantier § Déclaration au terrier du Grand Prieuré de France pour sa maison rue du Grand Chantier, à l'angle de la rue des Quatre Fils., 24 mars 1647; MC/ET/VI/383
      déclaration; Coiffier, Charles
    - DYMIER (Jaques) Conseiller du roi, président au grenier à sel de Saint-Therne en Frg § Déclaration au terrier du Grand Prieuré de France par Jaques DYMIER pour une maison faisant le coin des rues d'Anjou et a Berry, 26 mars 1647; MC/ET/VI/383; 7/e/ cahier
      déclaration; Dymier, Jaques
    - LONGUEVAL (Achille de) seigneur de Manican, maréchal des camps et armées du Roi lieutenant général en Italie ép: Renée LE COMTE § Déclaration au terrier du Grand Prieuré de France par Renée LE COMTE, pour elle et son mari, pour deux maisons rue Pastourelle; Acte cancellé, 26 mars 1647; MC/ET/VI/383
      déclaration; Longueval, Achille de
    - LE COMTE (Renée) ép: Achille de LONGUEVAL, seigneur de Manican, maréchal des camps et armées du Roi, lieutenant général en Italie dt rue Pastourelle § Déclaration au terrier du Grand Prieuré de France par Renée LE COMTE pour deux maisons rue Pastourelle; Acte cancellé., 26 mars 1647; MC/ET/VI/383
      déclaration; Le Comte, Renée
    - LE COMTE (Charles) ép: Renée MIRON § Déclaration au terrier du Grand Prieuré de France par Renée LE COMTE, ép. d'Achille de LONGUEVAL, pour deux maisons rue Pastourelle, ayant appartenu à son père Charles LE COMTE; Acte cancellé, 26 mars 1647; MC/ET/VI/383
      déclaration; Le Comte, Charles
    - REFUGE (Charlotte de) ep de Guy d'Elbene, premier chambellan du duc d'Orleans § Déclaration au terme du Grand Prieuré de France par Charlotte de REFUGE pour une grande maison rue de Braque, 26 mars 1647; MC/ET/VI/383
      déclaration; Refuge, Charlotte de
    - Jeu de paume Mallet § Déclaration par Nicolas GUILLEBERT, conseiller secrétaire au Roi Maison et Couronne de France et de ses finances, pour plusieurs maisons et le Jeu de paume Mallet à l'angle des rues des Quatre-Fils et d'Orléans; 7/e/ cahier, 26 mars 1647; MC/ET/VI/383
    - GUILLEBERT (Nicolas) Conseiller, secrétaire du Roi, Maison et Couronne de France et de ses finances § Déclaration au terrier du Grand Prieuré de France pour plusieurs maisons, le jeu de paume Mallet et une petite place contenant une remise à carrosses, à l'angle des rues des Quatre-Fils et d'Orléans, 26 mars 1647; MC/ET/VI/383; 7è cahier
      déclaration; Guillebert, Nicolas
    - COLBERT (Madeleine) veuve de Louis BRUSLART, seigneur du Broussid, conseiller du Roi ordinaire en ses conseils dt rue Simon le Franc, paroisse Saint-Remy § Déclaration au terrier du grand Prieure de France par Madeleine COLBERT pour une maison rue d'Anjou; 7ème cahier, 27 mars 1647; MC/ET/VI/383
      déclaration; Colbert, Madeleine (16..-1690)
    - DU CAYET (Jean) secrétaire des finances du duc d'Orléans § Déclaration au terrier du Grand Prieuré de France par Jean DU CAYET, procureur de son frère Jean DU CAYET, pour une maison rue des Quatre Fils Aymond; 7e cahier, 27 mars 1647; MC/ET/VI/383
      déclaration; Du Cayet, Jean
    - Hôpital du Saint-Esprit en Greve § Déclaration par les maîtres et gouverneurs de l'Hôpital du Saint-Esprit en Greve pour trois maisons en la censive du Grand Prieuré de France, deux rue du Temple et une rue Portefoin., 27 mars 1647; MC/ET/VI/383
    - VAUCORBEL (Marie de) veuve de Jean BOULANGER dt à Paris, rue Ste Marie l'Egyptienne paroisse Saint-Eustache § Déclaration au terrier du Grand Prieuré de France par Marie de VAUCORBEL, au nom de ses enfants mineurs, pour une maison rue du Temple, 27 mars 1647; MC/ET/VI/383
      déclaration; Vaucorbel, Marie de
  - Minutes (terrier) concernant la Commanderie du Temple. 1647 - 1655, MC/ET/VI/384; cahiers
    1647: terrier de la Commanderie du Temple.
    1650 et 1655: terrier concernant Belleville [Oise], Reuilly.
    1654-1655: Rosny.
    1655: commission du notaire Philippe Parque..
    - Terrier de la commanderie du Temple, 1647 - 1655; MC/ET/VI/384
  - Minutes concernant la Commanderie Saint-Jean-de-Latran (terrier). 1656 - 1657, MC/ET/VI/385
    Terrier de Saint-Jean-de-Latran, Paris et environs.
    - Commanderie Saint-Jean de latran. Terrier, 1656 - 1657; MC/ET/VI/385
  - Minutes concernant le Parlement et la Chambres des Comptes (terrier du roi). 1657, décembre - 1658, mars, décembre 1657 - mars 1658; MC/ET/VI/386
    Déclarations. Ressort du Parlement et de la Chambre des Comptes de Paris.
  - Minutes concernant le Parlement et la Chambres des Comptes (terrier du roi). 1657 - 1658, novembre, 1657 - novembre 1658; MC/ET/VI/387
    1657: déclarations. Ressort du Parlement et de la Chambre des Comptes de Paris.
    1658, avril à novembre: déclarations. Ressort du Parlement et de la Chambre des Comptes de Paris.
- Répertoire(s) de Philippe PARQUE, avril 1605 - 14 janvier 1659; MC/RE/VI/2 - MC/RE/VI/3
  - Répertoire. 1605, avril - 1659, 14 janvier, avril 1605 - 14 janvier 1659; MC/RE/VI/2
    Répertoire des notaires Jacques II Parque (avril 1605-décembre 1639), Philippe Parque (20 janvier 1640-14 janvier 1659).
    Répertoire chronologique de Jacques II Parque (avril 1605-décembre 1639).
    Répertoire chronologique des brevets grossoyés par Philippe Parque (20 janvier 1640-14 janvier 1659).
    Informations concernant le classement et la cotation:
    Le niveau inférieur de description, quand il existe, correspond aux mentions d'actes contenues dans le répertoire. Parmi celles-ci, certaines peuvent y être décrites, de manière plus ou moins détaillée. Pour consulter l'acte proprement dit, il convient de rechercher la cote au niveau des articles (registre ou liasse) des minutes du notaire (cote de type 'MC/ET').
  - Répertoire. 1640, 20 janvier - 1659, 14 janvier, 20 janvier 1640 - 14 janvier 1659; MC/RE/VI/3
    - Autorisation: Pierre Hachette., 01 janvier 1643; MC/RE/VI/3
      Informations concernant le classement et la cotation du document: Attention: la cote de répertoire (de type 'MC/RE') ne permet pas de consulter la minute de l'acte. Il convient de rechercher la cote de la minute (de type 'MC/ET') au niveau des articles (registre ou liasse) de minutes du notaire.
      L'accès aux images numérisées des pages du répertoire se fait au niveau de description supérieur (' Répertoire du notaire '), rubrique ' Consulter les archives numérisées associées'.